# 股权转让时对应的净资产，如转让时间为 2017 年 4 月 11 日，应该填2017 年 3 月末的净...

提问人：yuzhan0727 时间：2019-12-12 11:20:31
股权转让时对应的净资产，如转让时间为 2017 年 4 月 11 日，应该填2017 年 3 月末的净资产额，还是 4 月 30 日？

回答人：chenyiwei
由于交易日在上半月，更接近的月末日是 2017 年 3 月 31 日，故习惯上是以 2017 年 3 月 31 日的数据模拟转让日净资产状况。